臺灣板橋地方法院刑事判決　　　　　　　 96年度易字第210號
公　訴　人　臺灣板橋地方法院檢察署檢察官
被　　　告　甲○○
上列被告因違反毒品危害防制條例案件，經檢察官提起公訴（95
年度偵字第19134 號），本院判決如下：
    主  文
甲○○持有第二級毒品，處有期徒刑月，如易科罰金，以新臺
幣壹仟元折算壹日。扣案之第二級毒品MDA 陸顆，均沒收銷燬。
    事  實
一、甲○○明知MDA 係毒品危害防制條例第二條第二項第二款所
    稱之第二級毒品，不得持有，竟於民國九十五年八月八日凌
    晨四時許，在臺北縣三峽鎮○○路安溪國小前，由真實姓名
    不詳綽號「小七」之成年男子交付MDA 藥丸六顆，而無故持
    有之；嗣於同日下午一時五十五分許，為警在臺北縣三峽鎮
    ○○路○段二二號前查獲，並扣得上開MDA 六顆，始查獲上
    情。
二、案經臺北縣政府警察局三峽分局報請臺灣板橋地方法院檢察
    署檢察官偵查起訴。
    理  由
一、訊據被告甲○○固坦承於上開時、地由綽號「小七」之人交
    付上開MDA 之事實，惟矢口否認有何持有第二級毒品之犯行
    ，辯稱：係於九十五年八月八日凌晨四時許，在安溪國小巧
    遇綽號「小七」之人，受「小七」之託轉交物品予不詳之人
    ，不知道「小七」所交付的東西是毒品云云。惟查：
（一）被告於九十五年八月八日下午一時五十五分，在臺北縣三
      峽鎮○○路○段二二號前經警盤查，並自其身上扣得MDA
      六顆之情，業據被告自承在卷，且扣案MDA 六顆經送台灣
      檢驗科技股份有限公司鑑驗結果呈MDA 陽性反應，有該公
      司九十五年十二月二十五日編號CH/ 二○○六/C○七一九
      號濫用藥物檢驗報告一份及扣押物品照片二幀附卷可稽（
      見偵查卷第五十二頁、第二十頁、第二十一頁），此部分
      事實堪認屬實。
（二）被告於警詢時自承：扣案毒品查獲時係以透明塑膠袋包裹
      ，嗣於檢察官偵查時始改稱：「小七」交付的東西，是用
      比A 四紙張大一點的黑色塑膠袋裝著，裡面還有一個硬紙
      盒云云，惟經檢察官訊以：硬紙盒大小及顏色為何，則表
      示無法記憶（見偵查卷第三十八頁）。另證人即被告為警
      查獲時與被告同在現場之友人簡婕於警詢時並未提及黑色
      塑膠袋一事，嗣檢察官偵訊時始證稱：在安溪國小前遇到
      「龜腳」、「小七」後，我看到機車踏板上置物箱有一個
      黑色塑膠袋，隔夜要出門時，被告將整包塑膠袋折起來塞
      至左褲袋云云，至本院審理時則證稱：黑色塑膠袋內有一
      小盒，其內裝有一透明塑膠袋云云，被告及證人簡婕就扣
      案毒品之包裝狀態前後證述不一，且證人簡婕之證述隨被
      告歷次供述內容迭有更易，顯有迴護被告之嫌，尚難遽採
      ，被告所辯稱：扣案毒品係以紙盒盛裝及黑色塑膠袋包裝
      云云，即非無疑。又證人即查獲員警蘇忠廷於偵訊時及本
      院審理時均一致證稱：查獲時毒品包裝即如前揭照片所示
      ，並無紙盒或大塑膠袋外覆其上、被告從左褲袋裡拿出以
      透明塑膠袋裝著的毒品、「（問：當時是否有看到此塑膠
      袋？）我當場有照相。她同意搜索後我們有看她的機車，
      並無發現這個塑膠袋」等語（見偵查卷第三十八頁及本院
      卷），經核與卷附查獲現場及扣案物品照片所示，扣案MD
      A 六顆係以一透明分裝袋包裹，並與其餘四包愷他命粉末
      同裝於一中型透明分裝袋內等情相符（見偵查卷第二十頁
      、第二十一頁），而堪採信，則扣案毒品應係以透明分裝
      袋包裹無誤，被告可輕易由外觀辨識所持之物之狀態至明
      。
（三）證人蘇忠廷於本院審理時復證稱：因被告停車在店門關閉
      的薑母鴨店門前，神情有點緊張，經盤查覺得被告行跡可
      疑，即請其出示身分證，被告支支吾吾，就告以如果身上
      有攜帶違法物品，自己要拿出來，她從左褲袋裏拿出以透
      明塑膠袋裝著的K 他命與搖頭丸、我們當時有問被告，她
      說粉末狀是K 他命，藥丸狀是搖頭丸等語明確，足見被告
      前於警詢時所供稱：綽號「小七」男子於九十五年八月八
      日凌晨四時許，在三峽鎮○○路安溪國小前所交付之物為
      搖頭丸及K 他命等語（見偵查卷第五頁、第六頁），始為
      實情，其事後翻稱不知所持物品為何，顯屬卸責之詞，殊
      非可採。參以被告與綽號「小七」之人並不相熟，亦不知
      「小七」之聯絡電話等情，均據被告於警、偵訊時供明在
      卷，於深夜凌晨四時許在路上巧遇「小七」，竟臨時受託
      代送不詳物品予不詳之人，且任由「小七」將其電話號碼
      留給陌生人作為聯絡取物之用，非符事理之常，益見其前
      開辯詞，難以憑採。從而，被告收受本件扣案第二級毒品
      MDA 之際，應有所知悉該物為毒品危害防制條例所定第二
      級毒品，其主觀上有持有該毒品之犯意至為灼然，是被告
      犯行洵堪認定，應予依法論科。
二、按MDA 為毒品危害防制條例第二條第二項第二款所定之第二
    級毒品，核被告所為，係犯同條例第十一條第二項之持有第
    二級毒品罪。爰審酌被告並無前科，有臺灣高等法院被告前
    案紀錄表一份在卷足稽，素行尚稱良好、持有MDA 之數量、
    年紀尚輕、犯罪手段、所生危害及犯罪後態度等一切情狀，
    量處如主文所示之刑，併諭知易科罰金之折算標準，以資懲
    儆。
三、扣案含有MDA 成分之藥丸六顆，係本件查獲之第二級毒品，
    不問屬於犯人與否，均應依毒品危害防制條例第十八條第一
    項前段規定，併予宣告沒收銷燬（惟鑑驗耗罄之毒品既已滅
    失，自毋庸宣告沒收銷燬）。至其外包裝袋一只，因被告堅
    稱扣案毒品係綽號「小七」之人託其代交他人之物，而否認
    為其所有，復無證據證明係屬被告所有供本件持有毒品犯罪
    所用之物，爰不於本案宣告沒收。
據上論斷，應依刑事訴訟法第二百九十九條第一項前段，毒品危
害防制條例第十一條第二項、第十八條第一項前段，刑法第十一
條、第四十一條第一項前段，判決如主文。
本案經檢察官沈志成到庭執行職務。
中　　華　　民　　國　　96　　年　　4 　　月　　18　　日
                  刑事第十五庭  審判長法　官  陳鴻清
                                      法  官  朱嘉川
                                      法  官  劉安榕
上列正本證明與原本無異。
如不服本判決，應於判決送達後十日內向本院提出上訴狀（應附
繕本），上訴於臺灣高等法院。
                                      書記官  楊馥如
中　　華　　民　　國　　96　　年　　4 　　月　　18　　日
附錄本案論罪科刑法條全文：
毒品危害防制條例第11條：
持有第一級毒品者，處 3 年以下有期徒刑、拘役或新臺幣 5 萬
元以下罰金。
持有第二級毒品者，處2年以下有期徒刑、拘役或新臺幣3萬元以
下罰金。
持有專供製造或施用第一、二級毒品之器具者，處1年以下有期
徒刑、拘役或新臺幣1萬元以下罰金。
持有毒品達一定數量者，加重其刑至二分之一，其標準由行政院
定之。持有第一級毒品者，處3年以下有期徒刑、拘役或新臺幣
持有第一級毒品者，處3年以下有期徒刑、拘役或新臺幣5萬元以
下罰金。
